【裁判字號】    89,訴,471
【裁判日期】    900703
【裁判案由】    偽造文書等
【裁判全文】
臺灣新竹地方法院刑事判決                          八十九年度訴字第四七一號
    公  訴  人  臺灣新竹地方法院檢察署檢察官
    被      告  丙○○
                乙○○
右列被告等因竊盜等案件，經檢察官提起公訴（八十八年度偵字第八六六六號），本
院判決如左：
    主  文
丙○○教唆攜帶兇器竊盜，累犯，處有期徒刑捌月。
乙○○幫助攜帶兇器竊盜，處有期徒刑伍月，如易科罰金，以佰元折算壹日，緩刑
貳年。
    事  實
一、丙○○前於民國八十六年間因違反麻醉藥品管理條例案件，經臺灣桃園地方法院
    於八十七年三月十二日以八十六年度易字第三六四五號判處有期徒刑六月，並諭
    知易科罰金之折算標準確定，甫於八十七年四月十四日易科罰金執行完畢。
二、緣戊○○（業經審結）向丙○○所借得之車號ＬＨ─九四七一號中華牌藍銀色自
    小貨車，因肇事撞毀，戊○○與丙○○二人竟基意圖為自己不法之所有之犯意聯
    絡及行為分擔，於八十八年四月間，在桃園縣平鎮市山子頂四七號丙○○住處，
    教唆甲○○搜尋、竊取二千西西、藍色、中華牌之同型貨車，俾供渠頂替使用。
    甲○○遂承前案之概括竊盜犯意（按甲○○自八十七年十月中旬起至八十八年七
    月間，因連續竊盜案件，經本院於八十八年十月八日以八十八年度易字第一六六
    九號判處有期徒刑二年二月並諭知刑前強制工作確定，本次犯行為前案判決效力
    所及，業經檢察官不起訴處分），於八十八年五月七日晚上十時許，夥同以幫助
    行竊犯意之乙○○，由乙○○騎乘機車搭載甲○○攜帶客觀上對人身有安全危害
    可作為兇器使用之磨尖六角扳手一支（業經另案扣案並諭知沒收）作為竊車工具
    ，至新竹縣竹東鎮○○路九九號一樓前，由甲○○持前述六角扳手撬開停放於該
    處屬「芳達企業行」所有、丁○○駕用之車號ＨＹ─一二八六號中華牌藍銀色自
    小貨車車門後而竊取之（車上並有丁○○所有之貨品垃圾袋、拖鞋、蟑螂藥、蚊
    香片、夾子、衣架、拖把等物），乙○○則在二十公尺外街口停車等待，甲○○
    得手後，隨即於翌日即八十八年五月八日中午，在台三線外環道上關西、錦山分
    岔路口，將所竊得之自小貨車交付予戊○○、丙○○二人。
四、案經新竹縣警察局移請臺灣新竹地方法院檢察署檢察官偵查起訴。
    理  由
一、訊據被告丙○○固坦承戊○○將貨車撞毀，要求戊○○修復還車等事實，惟矢口
    否認教唆甲○○竊車犯行，辯稱：伊僅見過甲○○一次，不可能教唆竊車，戊○○教唆甲○○竊車時，伊並未在場云云。訊據被告乙○○對於右揭時地幫助甲○○竊車之事實，迭於警訊、偵審中均坦承不諱。經查：
  （一）被告丙○○、戊○○共同教唆甲○○竊車之事實，已據關係人甲○○於警訊
        、偵審中證述綦詳，且堅稱不移，並經被告徐瑋基於警訊、偵訊中自承幫助
        竊車犯行在卷，互核相符，參以被告丙○○、戊○○向關係人甲○○詳述車
        型、廠牌、顏色、汽缸容量等細節，應認關係人甲○○之證述堪足採信。復
        經被害人丁○○於警訊中指述，且有贓證物認領保管清單二紙、車輛竊盜、
        車牌失竊資料個別查詢報表─查詢認可資料附卷可稽。
  （二）至被告丙○○辯稱不在場、不知情云云，惟查：關係人甲○○於偵訊中證述
        ：「是因榮君向進忠借的自小貨車撞壞了，榮君與進忠在八十八年四月中或
        四月底時，跟我說，進忠的車被榮君撞壞了，榮君與丙○○說修（車）要十
        幾萬元，問我有沒有辦法，去偷一部來」、「是丙○○說的，而榮君也是在
        旁邊說，叫我幫忙偷一部車：：」等語（參偵卷第一一七頁背面、第一一八
        頁）；核與共犯戊○○於本院審理中供陳：「甲○○知道我把丙○○的車弄
        壞了，他說有辦法弄到一樣的車子，我就開玩笑跟甲○○說『你有辦法，就
        去弄』」、「在丙○○位於桃園龍潭的租屋處，我是在八十八年三月中間撞
        壞丙○○的車子，三月中旬才跟甲○○這麼說的」、「（丙○○）在場」、
        「他（指丙○○）要求我快點把車弄好還他，對於我們要弄另一部車沒有什
        麼表示」、「甲○○聯絡我時，我就聯絡丙○○三人一起到關西外環道拿車
        。當時就沒車牌」、「他（指丙○○）算知情，很自然就收下部車了」等語
        （參本院九十年四月二十四日訊問筆錄），堪認被告丙○○確有事前教唆竊
        車、事後因知情而收下該贓車之情，其上開空言否認，無足採信。
  （三）綜上所述，本院事證已臻明確，被告二人犯行，應均堪予認定，自應依法予
        以論罪科刑。
二、關係人甲○○持用客觀上足對人之生命、身體造成威脅、危害，而可作為兇器使
    用之磨尖六角扳手一支，竊取被害人芳達企業行所有自小貨車一部，應係犯刑法
    第三百二十一條第一項第三款之攜帶兇器竊盜罪（惟因該犯行為前案判決效力所
    及，而經檢察官為不起訴處分確定），而被告丙○○教唆關係人甲○○犯上開攜
    帶兇器竊盜罪，為教唆犯，依刑法第三百二十一條第一項第三款、第二十九條之
    規定，依所教唆之攜帶兇器竊盜罪論處。被告乙○○係以幫助關係人甲○○犯上
    開攜帶兇器竊盜罪之意思而參與，所為核係刑法第三百二十一條第一項第三款之
    罪之幫助犯，爰依正犯之刑減輕之。另被告丙○○前於八十六年間因違反麻醉藥
    品管理條例案件，經臺灣桃園地方法院於八十七年三月十二日以八十六年度易字
    第三六四五號判處有期徒刑六月，並諭知易科罰金之折算標準確定，甫於八十七
    年四月十四日易科罰金執行完畢，有臺灣高等法院被告全國前案紀錄表在卷可按
    ，其前受有期徒刑執行完畢，於五年以內再犯本件最重本刑為有期徒刑以上之罪
    ，為累犯，應依刑法第四十七條之規定加重其刑。此外，被告乙○○行為後，刑
    法第四十一條業於九十年一月四日修正為「犯最重本刑為五年以下有期徒刑以下
    之刑之罪，而受六月以下有期徒刑或拘役之宣告，因身體、教育、職業、家庭之
    關係或其他正當事由，執行顯有困難者，得以一元以上三元以下折算一日，易科
    罰金。但確因不執行所宣告之刑，難收矯正之效或難以維持法秩序者，不在此限
    。」「併合處罰之數罪，均有前項情形，其應執行之刑逾六月者，亦同。」並於
    同年月十日公布施行，於同年月十二日生效，比較新舊法之規定，以變更後之新
    法對被告己○○有利，依刑法第二條第一項前段之規定，自應適用裁判時之新法
    ，本院審酌被告丙○○與共犯戊○○二人貪圖他人財物，竟教唆關係人甲○○竊
    車供其使用，及被告乙○○竟幫助甲○○竊車，遂行渠等換車計劃，造成被害人
    財產上損失程度，暨犯後態度等一切情狀，各量處如主文所示之刑，併就被告乙○○幫助攜帶兇器竊盜部分諭知易科罰金之折算標準。末查被告乙○○未曾受有
    期徒刑以上刑之宣告，有臺灣高等法院被告全國前案紀錄表在卷可按，其一時失
    慮致罹刑典，受此刑之宣告後，當知警惕，信無再犯之虞，且其因跳水運動傷及
    頸椎，現因極重度肢障而不良於行，此經記明筆錄足參，並有中華民國身心殘障
    手冊附卷可憑，本院認其宣告之刑以暫不執行為適當，爰併宣告緩刑二年，以啟
    自新。
據上論斷，應依刑事訴訟法第二百九十九條第一項前段，刑法第二條第一項前段、第
三百二十一條第一項第三款、第二十九條、第三十條、第四十一條第一項前段、第四
十七條、第七十四條第一款，罰金罰鍰提高標準條例第二條，判決如主文。本案經檢
察官吳金棟到庭執行職務。
中      華      民      國    九十      年      七      月      三      日
                                    臺灣新竹地方法院刑事第一庭
                                        法  官    黃  美  文
右正本證明與原本無異。
如不服本判決，應於判決送達後十日內向本院提出上訴狀( 應附繕本 )，上訴於
臺灣高等法院。
                                        書記官    饒  興  蘭
中      華      民      國    九十      年      七      月      三      日
附錄：
刑法第三百二十一條第一項第三款：
犯竊盜罪而有左列情形之一者，處六月以上五年以下有期徒刑：
三、攜帶兇器而犯之者。


司法院資訊處製作；財團法人民間司法改革基金會備份。
